臺灣士林地方法院民事裁定
111年度再簡抗字第1號
抗  告  人  郭慶程  
相  對  人  吉鴻電子股份有限公司
法定代理人  張王明香
相  對  人  呂淑容  
            林長隆  000000000000000
            華允資產管理股份有限公司0000000000000
法定代理人  蕭漢森  
上列當事人間請求確認界址再審之訴事件，抗告人對於民國110
年10月5日本院內湖簡易庭110年度湖再簡字第1號裁定不服，提
起抗告，本院裁定如下：
    主  文
抗告駁回。
抗告費用新臺幣壹仟元由抗告人負擔。
　　理  由
一、抗告意旨略以：抗告人於民國109年11月9日向臺北市中山地
    政事務所（下稱中山地政事務所）調得使用執照測量建築物
    底稿（下稱系爭測量底稿），僅能確信中山地政事務所於68
    年間辦理建物所有權第一次登記時曾對建物實施測量，尚無
    法確認兩造間爭議土地正確界址，嗣於110年1月18日委託訴
    外人永璋測繪有限公司（下稱永璋公司）併參考系爭測量底
    稿進行測量，經永璋公司於同月20日告知測量結果，始知悉
    原確定判決認定兩造爭議土地界址所依據之中山地政事務所
    製作複丈成果圖有誤，原裁定認應自抗告人於109年11月9日
    調得系爭測量底稿時起算30日之再審期間，顯有違誤；且抗
    告人委託永璋公司進行測量，需經尋找廠商、報價、議價、
    給付價金、溝通、安排測繪日期等時程，原裁定以上開測量
    並非曠日費時，抗告人於110年1月18日始委託永璋公司測量
    ，難認有遲誤不變期間之正當事由，亦有違誤，如永璋公司
    測量結果與中山地政事務所製作之複丈成果圖無異，抗告人
    即無新證物提起再審；又抗告人於110年7月6日發現臺北市○
    ○區○○路0段00巷00弄00號房屋前引發錯誤測量結果之二處基
    準點，一處以紅漆塗滿，另一處紅漆呈剝落狀，雖非位於隱
    晦不明之處，然卻位於巷道中央，應無人會注意上開二處測
    量基準點何時上漆與剝落，且上開二處測量基準點距離抗告
    人房屋甚遠，抗告人不會也無從得知，抗告人係因於110年7
    月6日拆除增建物履勘時始發現上開二處測量基準點，足以
    作為再審事由，爰提起抗告，請求廢棄原裁定等語。
二、按再審之訴，應於30日之不變期間內提起；前項期間，自判
    決確定時起算，判決於送達前確定者，自送達時起算，其再
    審之理由發生或知悉在後者，均自知悉時起算，民事訴訟法
    第500條第1項、第2項前段分別定有明文。次按民事訴訟法
    第496條第1項第13款所謂當事人發現未經斟酌之證物，係指
    前訴訟程序事實審言詞辯論終結前已存在之證物，因當事人
    不知有此，致未經斟酌，現始知之者而言；若在前訴訟程序
    事實審言詞辯論終結前，尚未存在之證物，本無所謂發現，
    自不得以之為再審理由（最高法院110年度台抗字第1213號
    裁定意旨參照）。
三、經查，抗告人於109年11月9日向中山地政事務所調得系爭測
    量底稿（見原法院卷第23至37頁），雖係前訴訟程序事實審
    言詞辯論終結前已存在之證物，惟抗告人於109年11月9日即
    已知悉有該證物，遲至110年1月23日始執此提起本件再審之
    訴（見原法院卷第9頁），已逾30日之不變期間，並非合法
    。至抗告人主張其於110年1月18日委託永璋公司併參考系爭
    測量底稿進行測量，經永璋公司於同月20日告知測量結果，
    始知悉原確定判決認定兩造爭議土地界址所依據之中山地政
    事務所製作複丈成果圖有誤云云，惟永璋公司製作之套繪地
    籍圖（見原法院卷第43、45頁），並非前訴訟程序事實審言
    詞辯論終結前已存在之證物，與民事訴訟法第496條第1項第
    13款之要件不合。另抗告人主張其於110年7月6日拆除增建
    物履勘時始發現臺北市○○區○○路0段00巷00弄00號房屋前引
    發錯誤測量結果之二處基準點云云，惟依抗告人提出之現場
    照片（見原法院卷第101至105頁），上開二紅漆處位於巷道
    中央，按其情狀依一般社會之通念，難認為抗告人於前訴訟
    程序事實審之言詞辯論終結前所不知，亦與民事訴訟法第49
    6條第1項第13款之要件不合。從而，原裁定駁回抗告人再審
    之訴，部分理由雖有不同，惟結論並無二致，仍應予維持。
    抗告意旨，指摘原裁定不當，求予廢棄，為無理由，應予駁
    回。
四、爰裁定如主文。　　
中　　華　　民　　國　　111 　年　　2 　　月　　17　　日
                  民事第三庭  審判長法  官  陳月雯
                                    法  官  王沛雷
                                    法  官  陳世源
以上正本係照原本作成。
本件裁定不得再抗告。
中　　華　　民　　國　　111 　年　　2 　　月　　18　　日
                                    書記官  吳婉萱